【裁判字號】    92,交簡上,103
【裁判日期】    920716
【裁判案由】    公共危險
【裁判全文】
臺灣臺北地方法院刑事判決                      九十二年度交簡上字第一三號
    上  訴  人
    即  被  告  甲○○
右列上訴人因公共危險案件，不服本院臺北簡易庭於中華民國九十二年四月二十二日
九十二年度北交簡字第三九○號第一審刑事簡易判決（臺灣臺北地方法院檢察署檢察
官聲請簡易判決處刑書案號：九十二年度偵字第二二二三號），提起上訴，本院判決
如左：
    主  文
上訴駁回。
    事  實
一、甲○○明知服用酒類已達不能安全駕駛之程度時，即不得駕駛動力交通工具，竟
    自民國九十一年十月十二日三時許至四時三十分許止，在臺北市市○○道某處與
    友人共同飲用若干啤酒之酒類飲料，酒後其控制力及注意力均已達無法安全駕駛
    動力交通工具之程度，猶騎乘車牌號碼ＤＱＨ—五四二號輕型機車離開上址在道
    路上行駛，迨於同日五時十八分許，途經臺北市○○○路○段一三五巷與大安路
    之交岔路口處時，經警攔查檢測其呼氣所含酒精濃度達每公升○．七八毫克（Ｍ
    Ｇ／Ｌ），客觀上已達不能安全駕駛動力交通工具之程度，始查悉上情。
二、案經臺北市政府警察局大安分局報請臺灣臺北地方法院檢察署檢察官偵查後聲請
    簡易判決處刑。
    理  由
一、右揭犯罪事實：業據上訴人即被告甲○○於警局詢問及本院審理時均供承不諱（
    參見偵查卷宗第六頁反面、本院九十二年七月二日審理筆錄），又其以呼氣測試
    酒精濃度為每公升○‧七八毫克（ＭＧ／Ｌ），此有酒精濃度檢測表及臺北市政
    府警察局舉發違反道路交通管理事件通知單影本各一紙在卷可憑（見同前偵查卷
    第七頁），另被告遭查獲、測試或詢問之過程，夜間駕車未依規定使用燈光，駕
    駛行為明顯異常，且有多話等情事，均有臺北市政府警察局大安分局敦化南路派
    出所警員邱能芳依職權所填製刑法第一百八十五條之三案件測試觀察紀錄表一紙
    在卷可考（見同前偵查卷第八頁），足徵被告確有飲用酒類後其意思能力受影響
    之情形，本院綜觀上開各項跡證，堪認其確有於飲用酒類後，已達不能安全駕駛
    動力交通工具而仍然駕駛之犯行。
二、按刑法第一百八十五條之三規定服用酒類致不能安全駕駛動力交通工具，係抽象
    危險犯，並不以發生具體危險為必要，至所謂酒醉狀態，只需一般評價程度達於
    對車輛駕駛行為失其必要之注意力或判斷力之虞即可，至實際上對駕駛行為是否
    發生具體危險，則並不重要。又行為人飲酒後如其呼氣酒精濃度達人體酒精濃度
    為每公升○‧七五毫克時，即有思考改變、反應較慢、感覺減低並影響駕駛之情
    形，有行政院國軍退除役官兵輔導委員會臺北榮民總醫院八十八年八月五日（八
    八）北總內字第二六八六八號函附卷可參，且汽車駕駛人飲酒後其呼氣中酒精濃
    度如已達於每公升○‧七五毫克，其肇事率為一般未飲酒者之二十五倍，亦有中
    央警察大學交通學系暨交通管理研究所教授蔡中志之研究報告在卷可憑，況法務
    部於八十八年五月十日亦邀集司法院刑事廳、交通部、行政院衛生署、內政部警
    政署及中央警察大學等相關單位決議，並參酌美國加州運輸部交通安全局所實驗
    之結果，以呼氣酒精濃度逾每公升含Ｏ．五五毫克時，即得認為不能安全駕駛為
    認定標準，蓋因由美國、德國及日本等國家所進行之酒精濃度與精神狀態之測試
    實驗，呼氣中酒精濃度達每公升Ｏ．五五毫克時，就人之生理方面，已產生視覺
    反應遲鈍、影像不能集中、同時不能看清前方路況及車旁照後鏡等狀況，其駕駛
    能力已受有影響，其肇事率已為一般正常人之十倍，足徵此項認定標準，依一般
    社會通念，客觀上足以認定已達不能安全駕駛之程度。
三、綜上所述，被告於飲酒後，其體內之酒精濃度經警攔查檢測其呼氣所含酒精濃度
    高達每公升○．七八毫克，是依前述臺北榮民總醫院函文及學者研究報告所提出
    「不能安全駕駛」之酒精含量數值、被告酒精濃度檢測表、警員邱能芳所填製之
    刑法第一百八十五條之三案件測試觀察紀錄表等補強證據已足資擔保被告於本院
    審理中所為上開任意性自白具有相當程度之真實性，而得使本院確信被告前述自
    白之犯罪事實確屬真實，本院自得依被告自白及各該補強證據認定被告有為前述
    犯行，本件事證明確，被告之犯行堪以認定。
四、核被告甲○○所為係犯刑法第一百八十五條之三服用酒類不能駕駛動力交通工具
    而駕駛之公共危險罪。原判決審酌被告於飲用酒類後，已達不能安全駕駛動力交
    通工具之狀態而仍為駕駛行為，危及其他道路交通參與者之安全，惟被告已於警
    局詢問時供承犯行，犯後態度尚佳，足認被告確有悔意，判處被告罰金二萬三千
    元，如易服勞役以三百元折算一日，其認事用法均無違誤，量刑堪稱妥適。上訴
    意旨雖謂被告並無前科，經此刑之追訴及判決後，已深感悔悟，而絕無再犯之虞
    ，且因經濟拮据，請求從輕量刑云云；惟按汽車駕駛人飲用酒類或其他類似物後
    其吐氣所含酒精濃度超過每公升○‧二五毫克或血液中酒精濃度超過百分之○‧
    ○五以上者，不得駕車，現行道路交通安全規則第一百十四條第二款、道路交通
    管理處罰條例第三十五條第一項第一款分別定有明文，嗣因服用酒類或其他相類
    之物過量致意識模糊，以致駕車肇事之情形鉅增，為達防止交通事故發生之目的
    ，乃於八十八年四月二十一日在刑法公共危險罪章中增訂第一百八十五條之三之
    規定，希冀有效杜絕國人酒後駕車之惡習，本件上訴人自應注意酒後不能駕車之
    規定，以維護公共安全，然其酒測吐氣所含酒精成份每公升為○．七八毫克，超
    逾安全駕駛之標準每公升為○．二五毫克以上達數倍，若予輕判並給予緩刑，將
    無警懲之效。從而，被告請求從輕量刑云云，亦不足取。據上所述，上訴意旨指
    摘原判決不當，並無理由，應予駁回其上訴。
五、據上論斷，應依刑事訴訟法第四百五十五條之一第一項、第三項、第三百六十八
    條，判決如主文。
本案經檢察官黃東焄到庭執行職務
中      華      民      國    九十二    年      七      月     十六     日
                                      臺灣臺北地方法院交通法庭
                                          審判長法  官  劉  壽  嵩
                                                法  官  陳  婷  玉
                                                法  官  鄧  德  倩
右正本證明與原本無異。
本判決不得上訴。
                                                書記官  謝  韻  華
中      華      民      國    九十二    年      七      月     十六     日


司法院資訊處製作；財團法人民間司法改革基金會備份。
